【裁判字號】    99,交抗,1534
【裁判日期】    990714
【裁判案由】    違反道路交通管理處罰條例
【裁判全文】
臺灣高等法院交通事件裁定            99年度交抗字第1534號
抗 告 人即
原處分機關  臺北市交通事件裁決所
代  表  人  甲○○
受 處 分人  乙○○
上列抗告人因受處分人違反道路交通管理處罰條例案件，不服臺
灣臺北地方法院，中華民國九十九年六月十五日所為裁定（九十
九年度交聲字第九八五號），提起抗告，本院裁定如下：
    主  文
抗告駁回。
    理  由
一、原處分意旨略以：本件受處分人乙○○所有之車號八Ｋ─０
    八三八號自用一般小客貨車，於民國九十九年四月八日上午
    十一時五十七分許，在臺北市○○○路十四號前，因占用貨
    車專用卸貨停車格逾二十分鐘，而遭舉發機關臺北市停車管
    理工程處人員拍照採證，並以受處分人乙○○有違反道路交
    通管理處罰條例第五十六條第一項第九款「停車時間不依規
    定」之行為製單舉發，嗣受處分人乙○○收受舉發通知單後
    ，向原處分機關提出申訴，經原處分機關函請舉發機關調查
    結果，仍認受處分人乙○○確有前開違規行為，原處分機關
    乃於同年五月三十一日依道路交通管理處罰條例第五十六條
    第一項第九款、違反道路交通管理事件統一裁罰基準表之規
    定，裁處受處分人乙○○罰鍰新臺幣（下同）六百元。
二、異議意旨略以：前揭停車格旁邊告示牌，僅規定「限停二十
    分鐘」，但若超過時間，並未告知會有何處罰。況且，當日
    本人於十一時許停入該停車格，而於十一時十五分許駛離，
    取貨後復於十一時五十分許停入相同停車格卸貨，則如何可
    以證明本人停車超過二十分鐘，爰請撤銷原處分等語。
三、原裁定意旨略以：經檢視舉發機關僅提供違規車輛於十一時
    五十七分許停於貨車卸貨停車格之照片一張，及違規車輛於
    十一時一分許之停車繳費通知單，惟並未有違規車輛十一時
    一分許停車時之照片，或其他足以佐證違規車輛持續在該停
    車格並未移動之證據，故舉發機關並無法證明違規車輛於十
    一時一分許停放之後，直至十一時五十七分許均未離開該停
    車格或移動過違規車輛，則受處分人所稱在這期間曾經離開
    過此停車格亦不無可能，而該停車格僅規定「每次限停二十
    分鐘」，並未規定每天所停之次數，因此若違規車輛曾於十
    一時十五分許離開過而復於十一時五十分許停回原停車格，
    則在現實觀念上，應當視為兩次停車，在這期間亦得以供其
    他車輛卸貨之用，並未影響其他使用者之權益，則以舉發機
    關提供之證據，既無法證明違規車輛自十一時一分許至十一
    時五十分許均停於該停車格而逾越每次停車二十分鐘之事實
    ，故如原處分機關所認定受處分人之違規事實仍有合理之訴
    訟上懷疑，即應依「倘有懷疑，從有利行為人解釋」之證據
    法則，為有利於受處分人之認定。從而，本件受處分人之異
    議為有理由，自應將原處分機關之處分撤銷，改諭知受處分
    人不罰，以資適法等語。
四、抗告意旨略以：本案受處分人乙○○所有之車號八Ｋ─０八
    三八號自用一般小客貨車，於民國九十九年四月八日上午十
    一時五十七分許，在臺市○○○路一四五號前之「貨車裝卸
    貨專用停車車區」停車逾二十分鐘，依現場標誌牌規定每次
    收費三十元，限停二十分鐘，查舉發機關臺北市停車管理工
    程處管理員當日掣開停車繳費單時間為十一時一分許，照告
    示牌規定應可停放至十一時二十一分許，另該處交通助理人
    員於當日十一時五十七分許巡場時發現，該車停車已逾時仍
    未駛離，影響其他使用者權益與不便，爰依道路交通管理處
    罰條例第五十六條規定採證，舉發其違規停車，受處人不服
    原處分機關調查結果，仍認受處分人確有前開違規行為，進
    而聲明異議，經臺灣臺北地方法院以九十九年度交聲字第九
    八五號交通事件裁定，將原處分撤銷並諭知乙○○不罰，然
    從設立該種「貨車裝卸貨專用停車區」之管理意旨，認為貨
    車裝卸貨，時間以平均為二十分鐘內完成裝卸貨載為合理，
    ，爰規定該種車位每次限停二十分鐘，收費三十元，惟並無
    規定禁止同車連續使用，換言之，為如需裝貨載時間估計會
    超過二十分鐘時，使用人可為避免逾時違規，而得將所掣開
    之停差車繳費通知單於二十分鐘用完前，將停車繳費單抽離
    以表明該車係重行使用停車，爰縱該車可於少於二十分鐘內
    即可完成每次之裝卸貨載，亦不宜解釋為將未使用二十分鐘
    完畢已剩時間，留待下次再繼續使用，否則，將形成車輛可
    更行細分停車時間（例如上午停十分鐘離開後，下午停十分
    鐘），亦有忽略每次之意義而產生管理上之困擾，爰本案受
    處分人縱有離開後再駛回停車之事實，亦應以二次停車看待
    ；另因本案受處分人未將第一次管理員所開立之停車繳費通
    知單抽離，以便讓管理員再掣開第二次停車繳費通知單，故
    管理員亦無法得知受處分人表明為第二次停車，從而於現實
    觀念受處分人係在規避受掣開停車繳費單及違規受罰之意圖
    ，從而應認為係連續停車行為，綜上，懇請對本案之裁定重
    新審查，撤銷原裁定，維持原處分機關所為之裁決以資適法
    等語。
五、本院經查：
（一）本件僅有舉發機關所提供車號八Ｋ─０八三八號自用一般
      小客貨車於十一時五十七分許停於貨車卸貨停車格之照片
      一張，及車號八Ｋ─０八三八號自用一般小客貨車於十一
      時一分許之停車繳費通知單，並無任何證據足資證明車號
      八Ｋ─０八三八號自用一般小客貨車於十一時一分許停車
      後迄十一時五十七分許為止，車號八Ｋ─０八三八號自用
      一般小客貨車未曾駛離之事實，此為抗告人所自承，則受
      處分人所辯於十一時許停入停車格後，曾於十一時十五分
      許駛離取貨，再於十一時五十分許駛入相同停車格即非不
      可採信。
（二）抗告意旨雖以：如車號八Ｋ─０八三八號自用一般小客貨
      車曾自停車格駛離，自應將停車繳費通知單自擋風玻璃取
      走，否則停車管理員如何知道受處分人乙○○之車號八Ｋ
      ─０八三八號自用一般小客貨車曾經駛離而再次掣單，將
      造成停車管理上之困擾云云，惟查上開停車格旁邊告示牌
      ，既規定「限停二十分鐘」，停車管理員自應於車號八Ｋ
      ─０八三八號自用一般小客貨車停放滿二十分鐘時之九十
      九年四月八日上午十一時二十一分許，再度前往上開停車
      格查看車號八Ｋ─０八三八號自用一般小客貨車是否有駛
      離，而非延至九十九年四月八日上午十一時五十七分許始
      行前往查看，況參酌受處分人乙○○所辯：當日因卸貨繁
      忙而未將停車繳費單取自擋風玻璃取下等語，亦非常情所
      無，準此，實無從證明受處分人乙○○之車輛於九十九年
      四月八日上午十一時停入後迄同日上午十一時五十七分許
      ，中間皆未曾駛離甚明。
（三）綜上所述，本件停車管理員既未依規定於上開車號八Ｋ─
      ０八三八號自用一般小客貨車停滿二十分鐘之際，前往現
      場查看車號八Ｋ─０八三八號自用一般小客貨車猶停放在
      停車格內，延至同日上午十一時五十七分許，始行前往現
      場，自無從證明車號八Ｋ─０八三八號自用一般小客貨車
      於此期間皆未曾駛離，基此，原處分機關就此提起抗告，
      指摘原裁定不當，並無理由，應予駁回。
六、據上論結，應依道路交通案件處理辦法第二十六條，刑事訴
    訟法第四百十二條，裁定如主文。
中    華    民    國    99    年    7     月    14    日
                  刑事第十八庭審判長法  官  吳鴻章
                                    法  官  周政達
                                    法  官  曾淑華
以上正本證明與原本無異。
不得再抗告。
                                    書記官  王增華
中    華    民    國    99    年    7     月    15    日

司法院資訊處製作；財團法人民間司法改革基金會備份。
